【裁判字號】    92,易,1196
【裁判日期】    920512
【裁判案由】    毒品危害防制條例
【裁判全文】
臺灣板橋地方法院刑事判決                        九十二年度易字第一一九六號
    公  訴  人  臺灣板橋地方法院檢察署檢察官
    被      告  甲○○
右列被告因毒品危害防制條例案件，經檢察官提起公訴（九十二年度偵字第六六九號
），本院判決如左：
    主  文
甲○○施用第二級毒品，累犯，處有期徒刑捌月。
    事  實
一、甲○○前於民國八十五年間，因違反麻醉藥品管理條例及偽造文書案件，經本院
    分別判處有期徒刑六月及有期徒刑四月，合併定應執行刑有期徒刑八月確定，甫
    於八十七年八月三十日執行完畢。
二、甲○○前因施用第二級毒品安非他命（下稱安非他命）案件，經依本院以八十八
    年度毒聲字第二六三八號裁定送觀察、勒戒後，認無繼續施用毒品之傾向，經臺
    灣板橋地方法院檢察署檢察官於八十八年五月二十日，以八十八年度偵字第一０
    七四七號不起訴處分確定後，復因施用第二級毒品安非他命案件，經依本院以八
    十八年度毒聲字第五八００號裁定送觀察、勒戒後，認有繼續施用毒品之傾向，
    先送強制戒治，嗣因戒治成效評定合格，由本院以八十九年度毒聲字第一七三六
    號裁定停止戒治，所餘期間付保護管束確定。甲○○上揭施用毒品犯行，並經本
    院於八十九年二月十六日以八十八年度易字第四六四七號，判處有期徒刑六月確
    定。甲○○於上述停止戒治付保護管束期間內，復因施用安非他命，經本院於八
    十九年九月三十日以八十九年度易字第二七七七號判處有期徒刑七月確定。甲○
    ○竟仍不知悔改，復基於施用安非他命之犯意，於九十二年二月七日，在臺北縣
    新莊市○○街一一八巷十二號將安非他命置於吸食器內，以小火燒烤使其產生煙
    霧施用安非他命，嗣於九十二年二月十日晚間十一時三十分許，在上址為警查獲
    ，並扣得安非他命殘渣袋二個及施用毒品器具玻璃球二個。經本院於九十二年二
    月十一日以九十二年度毒聲字第四三三號裁定令入戒治處所施以強制戒治一年。
二、案經臺北縣政府警察局新莊分局移送臺灣板橋地方法院檢察署檢察官偵查起訴。
    理  由
一、右揭犯罪事實，業經被告甲○○自白不諱，且其於上開時地經採集尿液送驗結果
    ，呈安非他命陽性反應，並有台灣檢驗科技股份有限公司濫用藥物陽性檢體檢驗
    報告書一紙附卷可稽。又被告前因施用第二級毒品安非他命（下稱安非他命）案
    件，經依本院以八十八年度毒聲字第二六三八號裁定送觀察、勒戒後，認無繼續
    施用毒品之傾向，經臺灣板橋地方法院檢察署檢察官於八十八年五月二十日，以
    八十八年度偵字第一０七四七號不起訴處分確定後，復因施用第二級毒品安非他
    命案件，經依本院以八十八年度毒聲字第五八００號裁定送觀察、勒戒後，認有
    繼續施用毒品之傾向，先送強制戒治，嗣因戒治成效評定合格，由本院以八十九
    年度毒聲字第一七三六號裁定停止戒治，所餘期間付保護管束確定。甲○○上揭
    施用毒品犯行，並經本院於八十九年二月十六日以八十八年度易字第四六四七號
    ，判處有期徒刑六月確定。甲○○於上述停止戒治付保護管束期間內，復因施用
    安非他命，經本院於八十九年九月三十日以八十九年度易字第二七七七號判處有
    期徒刑七月確定。因本件施用毒品案件，復經本院於九十二年二月十一日以九十
    二年度毒聲字第四三三號裁定令入戒治處所施以強制戒治，此有臺灣板橋地方法
    院檢察署檢察官八十八年度偵字第一０七四七號不起訴處分書、八十八年度毒偵
    字第一○四○號起訴書、八十九年度毒偵字第四四○○號起訴書、本院九十二年
    毒聲字第四三三號裁定、及臺灣高等法院被告全國前案紀錄表附卷可憑，足證被
    告前開自白屬實。本件事證明確，被告施用安非他命之犯行，洵堪認定。
二、按安非他命依其成癮性、濫用性及對社會危害性之程度，已為毒品危害防制條例
    第二條第二項第二款列為第二級毒品。而施用毒品，經觀察、勒戒後，無繼續施
    用毒品傾向者，經檢察官為不起訴處分確定或法院為不付審理裁定確定者，五年
    內三犯施用毒品罪，除應由法院裁定入戒治處所施以強制戒治外，並應進入審理
    程序審判，毒品危害防制條例第二十條第三項亦定有明文。核被告甲○○所為係
    犯毒品危害防制條例第十條第二項之施用第二級毒品罪。又被告持有毒品，惟其
    持有後，進而施用，其持有行為應被高度之施用行為所吸收，故不另論罪。被告
    於八十五年間前因違反麻醉藥品管理條例及偽造文書案件，經本院分別判處有期
    徒刑六月及有期徒刑四月，合併定應執行刑有期徒刑八月確定，甫於八十七年八
    月三十日執行完畢，此有臺灣高等法院被告全國前案紀錄表附卷可稽，其於五年
    以內再犯有期徒刑以上之本罪，為累犯，應依刑法第四十七條規定加重其刑。爰
    審酌被告其前已有施用毒品前科，猶不知悛悔，再為本案施用安非他命犯行，暨
    其施用毒品之次數、方式，事後坦承犯行，已知自省等一切情狀，量處如主文所
    示之刑，以示懲儆，並冀自新。
三、另安非他命殘渣袋及吸食器各二個，則經被告陳明係同案被查獲之友人謝侑良、
    簡榮賢所有，應留待該二人所涉犯之毒品危害防制條例案件處理，故不依毒品危
    害防制條例第十八條第一項或刑法第三十八條第一項第二款之規定予以宣告沒收
    ，附此敘明。
據上論斷，應依刑事訴訟法第二百九十九條第一項前段，毒品危害防制條例第十條第
二項，刑法第十一條前段、第四十七條，判決如主文。
本案經檢察官黃正綱到庭執行職務
中      華      民      國      九十二      年      五    月    十二    日
                                  臺灣板橋地方法院刑事第五庭
                                          法  官  絲鈺雲
右正本證明與原本無異。
如不服本判決，應於判決送達後十日內，向本院提出上訴狀。
                                          書記官  許清秋
中      華      民      國      九十二      年      五    月    十五    日
附錄本案論罪科刑法條全文
毒品危害防制條例第十條
施用第一級毒品者，處六月以上五年以下有期徒刑。
施用第二級毒品者，處三年以下有期徒刑。


司法院資訊處製作；財團法人民間司法改革基金會備份。
